ACORDAO-COMPLETO-2483549

ACÓRDÃO 8313/2021 ATA 20/2021 - SEGUNDA CÂMARA

VISTOS, relatados e discutidos estes autos de Tomada de Contas Especial (TCE) instaurada pela EBCT em desfavor de Célio Rodrigues de Deus em vista de ter o responsável facilitado a subtração de numerário mediante roubo em razão do descumprimento de normas de segurança interna na AC de Nova Ipixuna/PA e de ter subtraído numerário do caixa retaguarda da AC Castelo dos Sonhos/PA,
ACORDAM os Ministros do Tribunal de Contas da União, reunidos em Sessão da Segunda Câmara, diante das razões expostas pelo Relator, em:
9.1. considerar revel o responsável Célio Rodrigues de Deus (CPF XXX.825.452-XX) , para todos os efeitos, dando-se prosseguimento ao processo, com fulcro no art. 12, § 3º, da Lei 8.443/1992; 
9.2. julgar irregulares, nos termos dos arts. 1º, inciso I, 16, inciso III, alínea "d", da Lei 8.443/1992, c/c os arts. 19 e 23, inciso III, da mesma Lei, as contas do responsável Célio Rodrigues de Deus (CPF XXX.825.452-XX) , condenando-a ao pagamento das importâncias a seguir especificadas, atualizadas monetariamente e acrescidas dos juros de mora, calculadas a partir das datas discriminadas até a data da efetiva quitação do débito, fixando-lhe o prazo de quinze dias, para que comprove, perante o Tribunal, o recolhimento das referidas quantias aos cofres do Tesouro Nacional, nos termos do art. 23, inciso III, alínea "a", da citada lei, c/c o art. 214, inciso III, alínea "a", do Regimento Interno do TCU.  
		Débito relacionado ao responsável Célio Rodrigues de Deus (CPF XXX.825.452-XX) :
	Data de ocorrência
	Valor histórico (R$) 

	11/1/2016
	153.854,94

	25/1/2018
	51.809,85

Valor atualizado do débito (com juros) em 23/3/2021 (peça 27) : R$ 271.697,95.
9.3. aplicar à responsável Célio Rodrigues de Deus (CPF XXX.825.452-XX) , a multa prevista no art. 57 da Lei 8.443/1992 c/c o art. 267 do Regimento Interno do TCU, no valor de R$ 25.000,00 (vinte e cinco mil reais) , fixando-lhe o prazo de quinze dias, a contar da notificação, para que comprove, perante o Tribunal (art. 214, III, alínea "a", do Regimento Interno do TCU) , o recolhimento da dívida aos cofres do Tesouro Nacional, atualizada monetariamente desde a data deste acórdão até a data do efetivo recolhimento, se paga após o vencimento, na forma da legislação em vigor;
9.4. autorizar, desde logo, a cobrança judicial das dívidas, caso não atendida a notificação, na forma do disposto no art. 28, inciso II, da Lei 8.443/1992;
9.5. autorizar também, desde logo, se requerido, com fundamento no art. 26, da Lei 8.443, de 1992, c/c o art. 217, §§ 1º e 2º do Regimento Interno do TCU, o parcelamento da (s) dívida (s) em até 36 parcelas, incidindo, sobre cada parcela, corrigida monetariamente, os correspondentes acréscimos legais, fixando-lhe o prazo de quinze dias, a contar do recebimento da notificação, para comprovar, perante o Tribunal, o recolhimento da primeira parcela, e de trinta dias, a contar da parcela anterior, para comprovar os recolhimentos das demais parcelas, devendo incidir, sobre cada valor mensal, atualizado monetariamente, os juros de mora devidos, no caso do débito, na forma prevista na legislação em vigor, alertando o responsável de que a falta de comprovação do recolhimento de qualquer parcela importará o vencimento antecipado do saldo devedor, nos termos do § 2º do art. 217 do Regimento Interno deste Tribunal; 
9.6. enviar cópia deste Acórdão à Procuradoria da República no Estado do Pará, nos termos do § 3º do art. 16 da Lei 8.443/1992, c/c o § 7º do art. 209 do Regimento Interno do TCU, para adoção das medidas cabíveis; e
9.7. enviar cópia deste Acórdão ao Ministério do Turismo e ao responsável, para ciência;
9.8. informar à Procuradoria da República no Estado do Pará, ao Ministério do Turismo e ao responsável que a presente deliberação, acompanhada do Relatório e do Voto que a fundamenta, está disponível para a consulta no endereço www.tcu.gov.br/acordaos, além de esclarecer que, caso requerido, o TCU poderá fornecer sem custos as correspondentes cópias, de forma impressa; 
9.9. informar à Procuradoria da República no Estado do Pará que, nos termos do parágrafo único do art. 62 da Resolução TCU 259/2014, os procuradores e membros do Ministério Público credenciados nesta Corte podem acessar os presentes autos de forma eletrônica e automática, ressalvados apenas os casos de eventuais peças classificadas como sigilosas, as quais requerem solicitação formal.

TCE instaurada pela Empresa Brasileira de Correios e Telégrafos (ECT), em desfavor de Célio Rodrigues de Deus, em razão de desfalque, alcance, desvio ou desaparecimento de dinheiro, bens ou valores evidenciados pelo descumprimento de normas internas que facilitaram a ação delituosa de roubo por parte de terceiros ocorrido na Agência de Correios (AC) de Nova Ipixuna/PA e pela falta de numerário verificada na AC Castelo dos Sonhos/PA

Segunda Câmara

) Empresa Brasileira de Correios e Telégrafos (EBCT), Ministério da Ciência, Tecnologia, Inovações e Comunicações

3. Responsável: Célio Rodrigues de Deus (CPF XXX.825.452-XX)

13.1. Ministros presentes: Bruno Dantas (Presidente), Augusto Nardes e Raimundo Carreiro (Relator).
13.2. Ministro-Substituto presente: Marcos Bemquerer Costa.

ACORDAO-COMPLETO-2530747

Acórdão de Relação 1316/2022 - Segunda Câmara

Acórdão de Relação

RAIMUNDO CARREIRO

Adoto como relatório, nos termos do art. 1º, § 3º, inciso I, da Lei 8.443/92, a instrução de peça eletrônica 27, lavrada no âmbito da Secretaria de Controle Externo de Tomada de Contas Especial (SecexTCE) e endossada pelo diretor da subunidade, pelo titular da unidade técnica e pelo representante do MPTCU, Procurador Rodrigo Medeiros de Lima (peças 28 a 30) : 
"INTRODUÇÃO
	Cuidam os autos de tomada de contas especial (TCE) instaurada pela Empresa Brasileira de Correios e Telégrafos (ECT) , em desfavor de Célio Rodrigues de Deus (CPF XXX.825.452-XX) , em razão de desfalque, alcance, desvio ou desaparecimento de dinheiro, bens ou valores evidenciados pelo descumprimento de normas internas que facilitaram a ação delituosa de roubo por parte de terceiros ocorrido na Agência de Correios (AC) de Nova Ipixuna/PA e pela falta de numerário verificada na AC Castelo dos Sonhos/PA.
HISTÓRICO
2.	Em 29/11/2018, com fundamento na IN/TCU 71/2012, alterada pela IN/TCU 76/2016 e DN/TCU 155/2016, o Presidente da Empresa Brasileira de Correios e Telégrafos instaurou a presente tomada de contas especial (peça 7, p. 10-11) . 
3.	O fundamento para a instauração da tomada de contas especial, conforme consignado na matriz de responsabilização elaborada pelo tomador de contas, foi ter o responsável facilitado a subtração de numerário mediante roubo em razão do descumprimento de normas de segurança interna na AC de Nova Ipixuna/PA e de ter subtraído numerário do caixa retaguarda da AC Castelo dos Sonhos/PA (peça 10, p. 2) .
4.	O responsável arrolado na fase interna foi devidamente comunicado e, diante da ausência de justificativas suficientes em suas alegações de defesa (peça 9, p. 41-54 e peça 10, p. 1) para elidir as irregularidades e da não devolução dos recursos, instaurou-se a presente tomada de contas especial.
5.	O relatório do tomador de contas concluiu pela ocorrência de prejuízos em virtude dos eventos nos valores originais de R$ 153.854,94 e R$ 51.809,85, tendo por respectivas datas-base os dias 11/1/2016 e 25/1/2018, datas em que os fatos foram constatados, imputando-se a responsabilidade ao Sr. Célio Rodrigues de Deus, Gerente das ACs Nova Ipixuna/PA e Castelo dos Sonhos/PA, na condição de gestor dos recursos (peça 10, p. 23-33) . 
6.		Em 30/4/2019, a Controladoria-Geral da União emitiu o relatório de auditoria (peça 10, p. 48-51) , em concordância com o relatório do tomador de contas. O certificado de auditoria e o parecer do dirigente do órgão de controle interno concluíram pela irregularidade das presentes contas (peça 10, p. 52-54) .
7.	O ministro responsável pela área atestou haver tomado conhecimento das conclusões contidas no relatório e certificado de auditoria, bem como do parecer conclusivo do dirigente do órgão de controle interno, manifestando-se pela irregularidade das contas, e determinou o encaminhamento do processo ao Tribunal de Contas da União (peça 11) .
8.	No âmbito deste Tribunal, após a devida análise a Secex/TCE, realizou a citação do responsável nos seguintes termos:
	     Irregularidades: a) descumprimento de normas de segurança interna que facilitou a ação delituosa de terceiros no roubo ocorrido na AC de Nova Ipixuna/PA; e, b) subtração de numerário do caixa retaguarda da AC Castelo dos Sonhos/PA.
	Evidências da irregularidade: documentos técnicos presentes à peça 7, p. 38-41 e 27-29, peça 10, p. 6-12 e 16-19.
	Normas infringidas: Manual de Administração de Recursos, Operações e Controle Financeiro MANAFI, módulo 19, capítulo 1, item 2, subitem 2.2.8; Manual de Organização MANORG, Módulo 12, Capítulo 11, item 4, subitem 4.1.1, alínea "g"; Manual de Pessoal MANPES, Módulo 46, Capítulo 2, subitem 2.1, alíneas 'b", "f", e "bb" e subitem 3.1, alínea y.
	Responsável: Célio Rodrigues de Deus (CPF XXX.825.452-XX) 
	Débito/Crédito
	Data de ocorrência
	Valor histórico (R$) 

	D
	11/1/2016
	153.854,94

	D
	25/1/2018
	51.809,85

Valor atualizado do débito (sem juros) em 22/4/2020: R$ 239.509,81		Cofre credor: Empresa Brasileira de Correios e Telégrafos.
	Condutas: a)  descumprir normas internas da empresa, facilitando a ação delituosa de assaltantes no roubo ocorrido na AC de Nova Ipixuna/PA; e, b) subtrair indevidamente recursos depositados na AC Castelo dos Sonhos/PA sob sua responsabilidade, descumprindo deveres funcionais.
	Nexo de causalidade: a) a abertura da AC de Nova Ipixuna/PA após o término do expediente facilitou a ocorrência de assalto, contribuindo para a ocorrência de dano aos cofres da ECT; e, b) a subtração de numerário da AC Castelo dos Sonhos/PA resultou na ocorrência de dano aos cofres dos Correios.
	Culpabilidade: Não há excludentes de ilicitude, de culpabilidade e de punibilidade. É razoável supor que o responsável tinha consciência da ilicitude de sua conduta. Era exigível conduta diversa da praticada.
9.	Em cumprimento ao pronunciamento da unidade (peça 16) , de 23/4/2020, foram efetuadas citações do responsável, nos moldes adiante:
 Célio Rodrigues de Deus - promovida a citação da responsável, conforme delineado adiante:
	Comunicação: Ofício 17741/2020 - Secomp-4 (peça 18) 
Data da Expedição: 7/5/2020
Data da Ciência: não houve, status "mudou-se" (peça 19) 
Observação: Ofício enviado para o endereço da responsável, conforme pesquisa na base de dados no sistema da Receita Federal, custodiada pelo TCU (peça 17) 
Comunicação: Ofício 44558/2020- Secomp-4 (peça 21) 
Data da Expedição: 11/9/2020
Data da Ciência: não houve, status "Número inexistente" (peça 22) 
Observação: Ofício enviado para o endereço da responsável, conforme pesquisa no Renach, Google (peça 20) 
Comunicação: Edital 1827/2020 - Secomp-4 (peça 23) 
Data da publicação: 21/12/2020 (peça 24) 
Fim do prazo para a defesa: 5/1/2021
	
10.	Conforme Despacho de Conclusão das Comunicações Processuais (peça 26) , as providências inerentes às comunicações processuais foram concluídas. Contudo, transcorrido o prazo regimental, o responsável Célio Rodrigues de Deus permaneceu silente, devendo ser considerado revel, nos termos do art. 12, § 3º, da Lei 8.443/1992. 
EXAME TÉCNICO
Da validade das notificações:
11.		Preliminarmente, cumpre tecer breves considerações sobre a forma como são realizadas as comunicações processuais no TCU. A esse respeito, destacam-se o art. 179, do Regimento Interno do TCU (Resolução 155, de 4/12/2002) e o art. 4º, inciso III, § 1º, da Resolução TCU 170, de 30 de junho de 2004, in verbis:
Art. 179. A citação, a audiência ou a notificação, bem como a comunicação de diligência, farse-ão:
I - mediante ciência da parte, efetivada por servidor designado, por meio eletrônico, fac-símile, telegrama ou qualquer outra forma, desde que fique confirmada inequivocamente a entrega da comunicação ao destinatário;
II - mediante carta registrada, com aviso de recebimento que comprove a entrega no endereço do destinatário;
III - por edital publicado no Diário Oficial da União, quando o seu destinatário não for localizado
 (...) 
Art. 3º As comunicações serão dirigidas ao responsável, ou ao interessado, ou ao dirigente de órgão ou entidade, ou ao representante legal ou ao procurador constituído nos autos, com poderes expressos no mandato para esse fim, por meio de:
I - correio eletrônico, fac-símile ou telegrama;
II - servidor designado;
III - carta registrada, com aviso de recebimento;
IV - edital publicado no Diário Oficial da União, quando o seu destinatário não for localizado, nas hipóteses em que seja necessário o exercício de defesa.
Art. 4º. Consideram-se entregues as comunicações:
I - efetivadas conforme disposto nos incisos I e II do artigo anterior, mediante confirmação da ciência do destinatário;
II - realizadas na forma prevista no inciso III do artigo anterior, com o retorno do aviso de recebimento, entregue comprovadamente no endereço do destinatário;
III - na data de publicação do edital no Diário Oficial da União, quando realizadas na forma prevista no inciso IV do artigo anterior.
§ 1º O endereço do destinatário deverá ser previamente confirmado mediante consulta aos sistemas disponíveis ao Tribunal ou a outros meios de informação, a qual deverá ser juntada ao respectivo processo.
 (...) 
Da revelia do responsável Célio Rodrigues de Deus
12.1.	No caso vertente, após tentativas fracassadas de citação do responsável em endereços provenientes da base de CPFs da Receita Federal, em sistema custodiado pelo TCU (peça 17) e do Renach, Google (peça 20) , procedeu-se a citação editalícia (peças 23 e 24) . 
12.2.	Nos processos do TCU, a revelia não leva à presunção de que seriam verdadeiras todas as imputações levantadas contra os responsáveis, diferentemente do que ocorre no processo civil, em que a revelia do réu opera a presunção da verdade dos fatos narrados pelo autor (Acórdão 1009/2018-TCU-Plenário, Relator Min. Bruno Dantas; 2369/2013 - TCU - Plenário, Relator Min. Benjamin Zymler e 2449/2013 - TCU - Plenário, Relator Min. Benjamin Zymler) . Dessa forma, a avaliação da responsabilidade do agente não pode prescindir da prova existente no processo ou para ele carreada. 
12.3.	Ao não apresentar sua defesa, a responsável deixou de produzir prova da regular aplicação dos recursos sob sua responsabilidade, em afronta às normas que impõem aos gestores públicos a obrigação legal de, sempre que demandados pelos órgãos de controle, apresentar os documentos que demonstrem a correta utilização das verbas públicas, a exemplo do contido no art. 93 do Decreto-Lei 200/1967: "Quem quer que utilize dinheiros públicos terá de justificar seu bom e regular emprego na conformidade das leis, regulamentos e normas emanadas das autoridades administrativas competentes." 
12.4.	Mesmo as alegações de defesa não sendo apresentadas, considerando o princípio da verdade real que rege esta Corte, procurou-se buscar, em manifestações do responsável na fase interna desta Tomada de Contas Especial, se havia algum argumento que pudesse ser aproveitado a seu favor. 
12.5.		Os argumentos apresentados na fase interna (peça 9, p. 41-54 e peça 10, p. 1) não elidem as irregularidades apontadas. 
12.6.	Em se tratando de processo em que a parte interessada não se manifestou acerca das irregularidades imputadas, não há elementos para que se possa efetivamente aferir e reconhecer a ocorrência de boa-fé na conduta do responsável, podendo este Tribunal, desde logo, proferir o julgamento de mérito pela irregularidade das contas, conforme os termos dos §§ 2º e 6º do art. 202 do Regimento Interno do TCU. (Acórdão 2064/2011-TCU-Primeira Câmara (relator Min. Ubiratan Aguiar) , 6.182/2011-TCU-1ª Câmara (relator Min. Weber de Oliveira) , 4.072/2010-TCU-1ª Câmara (Relator Min. Valmir Campelo) , 1.189/2009-TCU-1ª Câmara (Relator Min. Marcos Bemquerer) , 731/2008-TCU-Plenário (Relator Min. Aroldo Cedraz) .
12.7.	Dessa forma, o responsável Célio Rodrigues de Deus deve ser considerado revel, nos termos do art. 12, § 3º, da Lei 8.443/1992, devendo as contas serem julgadas irregulares, condenando-o ao débito apurado e aplicando-lhe a multa prevista no art. 57 da Lei 8.443/1992.
Prescrição da Pretensão Punitiva
13.	Vale ressaltar que a pretensão punitiva do TCU, conforme Acórdão 1441/2016-TCU-Plenário, Relator: Benjamin Zymler, que uniformizou a jurisprudência acerca dessa questão, subordina-se ao prazo geral de prescrição indicado no art. 205 do Código Civil, que é de dez anos, contado da data de ocorrência da irregularidade sancionada, nos termos do art. 189 do Código Civil, sendo este prazo interrompido pelo ato que ordenar a citação, a audiência ou a oitiva do responsável.
14.	No caso em exame, não ocorreu a prescrição, uma vez que a irregularidade sancionada ocorreu em 11/1/2016 e 25/1/2018, e o ato de ordenação da citação ocorreu em 23/4/2020 (peça 16) .
CONCLUSÃO
15.	Em face da análise promovida na seção "Exame Técnico", verifica-se que o responsável Célio Rodrigues de Deus não logrou comprovar a boa e regular aplicação dos recursos, instado a se manifestar, optou pelo silêncio, configurando a revelia, nos termos do § 3º, do art. 12, da Lei 8.443/1992. Ademais, inexistem nos autos elementos que demonstrem a boa-fé do responsável ou a ocorrência de outras excludentes de culpabilidade.
16.		Verifica-se também que não houve a prescrição da pretensão punitiva, conforme análise já realizada.
17.		Tendo em vista que não constam dos autos elementos que permitam reconhecer a boa-fé da responsável, sugere-se que as suas contas sejam julgadas irregulares, nos termos do art. 202, § 6º, do Regimento Interno do TCU, com a imputação do débito atualizado monetariamente e acrescido de juros de mora, nos termos do art. 202, § 1º do Regimento Interno do TCU, descontado o valor eventualmente recolhido, com a aplicação da multa prevista no art. 57 da Lei 8.443/1992.
PROPOSTA DE ENCAMINHAMENTO
18.	Diante do exposto, submetemos os autos à consideração superior, propondo ao Tribunal:
considerar revel o responsável Célio Rodrigues de Deus (CPF XXX.825.452-XX) , para todos os efeitos, dando-se prosseguimento ao processo, com fulcro no art. 12, § 3º, da Lei 8.443/1992; 
julgar irregulares, nos termos dos arts. 1º, inciso I, 16, inciso III, alínea "d", da Lei 8.443/1992, c/c os arts. 19 e 23, inciso III, da mesma Lei, as contas do responsável Célio Rodrigues de Deus (CPF XXX.825.452-XX) , condenando-a ao pagamento das importâncias a seguir especificadas, atualizadas monetariamente e acrescidas dos juros de mora, calculadas a partir das datas discriminadas até a data da efetiva quitação do débito, fixando-lhe o prazo de quinze dias, para que comprove, perante o Tribunal, o recolhimento das referidas quantias aos cofres do Tesouro Nacional, nos termos do art. 23, inciso III, alínea "a", da citada lei, c/c o art. 214, inciso III, alínea "a", do Regimento Interno do TCU.  
		Débito relacionado ao responsável Célio Rodrigues de Deus (CPF XXX.825.452-XX) :
	Data de ocorrência
	Valor histórico (R$) 

	11/1/2016
	153.854,94

	25/1/2018
	51.809,85

Valor atualizado do débito (com juros) em 23/3/2021 (peça 27) : R$ 271.697,95.
aplicar à responsável Célio Rodrigues de Deus (CPF XXX.825.452-XX) , a multa prevista no art. 57 da Lei 8.443/1992 c/c o art. 267 do Regimento Interno do TCU, fixando-lhe o prazo de quinze dias, a contar da notificação, para que comprove, perante o Tribunal (art. 214, III, alínea "a", do Regimento Interno do TCU) , o recolhimento da dívida aos cofres do Tesouro Nacional, atualizada monetariamente desde a data do acórdão que vier a ser proferido por este Tribunal até a data do efetivo recolhimento, se paga após o vencimento, na forma da legislação em vigor;
	autorizar, desde logo, a cobrança judicial das dívidas, caso não atendida a notificação, na forma do disposto no art. 28, inciso II, da Lei 8.443/1992;
autorizar também, desde logo, se requerido, com fundamento no art. 26, da Lei 8.443, de 1992, c/c o art. 217, §§ 1º e 2º do Regimento Interno do TCU, o parcelamento da (s) dívida (s) em até 36 parcelas, incidindo, sobre cada parcela, corrigida monetariamente, os correspondentes acréscimos legais, fixando-lhe o prazo de quinze dias, a contar do recebimento da notificação, para comprovar, perante o Tribunal, o recolhimento da primeira parcela, e de trinta dias, a contar da parcela anterior, para comprovar os recolhimentos das demais parcelas, devendo incidir, sobre cada valor mensal, atualizado monetariamente, os juros de mora devidos, no caso do débito, na forma prevista na legislação em vigor, alertando o responsável de que a falta de comprovação do recolhimento de qualquer parcela importará o vencimento antecipado do saldo devedor, nos termos do § 2º do art. 217 do Regimento Interno deste Tribunal; 
enviar cópia do Acórdão a ser prolatado à Procuradoria da República no Estado do Pará, nos termos do § 3º do art. 16 da Lei 8.443/1992, c/c o § 7º do art. 209 do Regimento Interno do TCU, para adoção das medidas cabíveis; e
enviar cópia do Acórdão que vier a ser proferido ao Ministério do Turismo e ao responsável, para ciência, informando que a presente deliberação, acompanhada do Relatório e do Voto que a fundamenta, está disponível para a consulta no endereço www.tcu.gov.br/acordaos, além de esclarecer que, caso requerido, o TCU poderá fornecer sem custos as correspondentes cópias, de forma impressa;
informar à Procuradoria da República no Estado do Pará, ao Ministério do Turismo e ao responsável que a presente deliberação, acompanhada do Relatório e do Voto que a fundamenta, está disponível para a consulta no endereço www.tcu.gov.br/acordaos, além de esclarecer que, caso requerido, o TCU poderá fornecer sem custos as correspondentes cópias, de forma impressa; e
informar à Procuradoria da República no Estado do Pará que, nos termos do parágrafo único do art. 62 da Resolução TCU 259/2014, os procuradores e membros do Ministério Público credenciados nesta Corte podem acessar os presentes autos de forma eletrônica e automática, ressalvados apenas os casos de eventuais peças classificadas como sigilosas, as quais requerem solicitação formal."
                   É o Relatório.

não há

Procurador Rodrigo Medeiros de Lima

TOMADA DE CONTAS ESPECIAL. FACILITAÇÃO DE ROUBO DE NUMERÁRIO. DESFALQUE. CITAÇÃO. REVELIA. CONTAS IRREGULARES. DÉBITO. MULTA. COMUNICAÇÕES.

TOMADA DE CONTAS ESPECIAL (TCE)

Trata-se de tomada de contas especial (TCE) instaurada pela Empresa Brasileira de Correios e Telégrafos (EBCT) , em desfavor de Célio Rodrigues de Deus, em vista de ter o responsável facilitado a subtração de numerário mediante roubo em razão do descumprimento de normas de segurança interna na AC de Nova Ipixuna/PA e de ter subtraído numerário do caixa retaguarda da AC Castelo dos Sonhos/PA.
2.	Na fase interna da TCE, o responsável foi devidamente comunicado, porém, não apresentou em sua defesa justificativas que fossem hábeis a elidir as irregularidades apontadas. 
3.	Assim sendo, o Tomador de Contas concluiu pela ocorrência de prejuízos em face das irregularidades supradescritas, nos valores originais de R$ 153.854,94 e R$ 51.809,85, tendo como marco, respectivamente, os dias 11/1/2016 e 25/1/2018, datas em que foram identificados esses fatos.
4.	Nesse cenário, o Tomador de Contas imputou responsabilidade pelo ocorrido ao Sr. Célio Rodrigues de Deus, na condição de gestor dos recursos.
5.	No âmbito do TCU, o responsável foi citado pelo Edital 1827/2020 - TCU/Seproc para apresentar suas alegações de defesa e/ou recolher aos cofres da EBCT os valores referidos no item 3 acima, o qual foi publicado no Diário Oficial da União de 21/12/2020, em razão do insucesso na entrega do ofício de citação pelos Correios nos endereços do Sr. Célio Rodrigues de Deus pesquisados pela SecexTCE.
6.      O responsável, entretanto, deixou transcorrer in albis o prazo regimental do TCU para que exercesse o seu direito ao contraditório e à ampla defesa, tornando-se revel para todos os efeitos, nos termos do art. 12, § 30, da Lei 8443/1992.
7.	 Dando-se prosseguimento ao processo e, ainda, não havendo nos autos elementos que permitam reconhecer a boa-fé do responsável ou outras excludentes de ilicitude, de culpabilidade e de punibilidade, acolho as análises e conclusões da Secex/TCE, chanceladas pelo MPTCU, para considerar o Sr. Célio Rodrigues de Deus revel, julgar as suas contas irregulares, condenando-o em débito e aplicando-lhe multa.
  Em face do exposto, Voto por que seja adotado o Acórdão que ora submeto ao escrutínio do Colegiado.
TCU, Sala das Sessões, em 15 de junho de 2021.
RAIMUNDO CARREIRO 
Relator